最高法院刑事判決　　　　　　　　　　　　　　　八十六年度台上字第五一九六號
　　上訴人　甲○○
右上訴人因違反麻醉藥品管理條例等罪案件，不服台灣高等法院台南分院中華民國八
十六年六月三十日第二審判決（八十六年度上訴字第四○九號，起訴案號：台灣雲林
地方法院檢察署八十五年度偵字第三九四一號），提起上訴，本院判決如左：
    主  文
上訴駁回。
    理  由
一販賣化學合成麻醉藥品部分：
按刑事訴訟法第三百七十七條規定，上訴於第三審法院，非以判決違背法令為理由，
不得為之。是提起第三審上訴，應以原判決違背法令為理由，係屬法定要件。如果上
訴理由狀並未依據卷內訴訟資料，具體指摘原判決不適用何種法則或如何適用不當，
或所指摘原判決違法情事，顯與法律規定得為第三審上訴理由之違法情形，不相適合
時，均應認其上訴為違背法律上之程式，予以駁回。本件上訴人甲○○此部分上訴意
旨略稱：上訴人於民國八十五年十月二十二日偵查中辯稱：不知為薛鎮平（另案審理
）送予楊家政（另案審理）之空煙盒子內裝之物係安非他命，楊家政亦稱：上訴人所
轉交之空煙盒子封口，交予伊後，伊將款項交付上訴人帶回，伊未對上訴人說什麼各
等語，是上訴人所辯不知所轉交者為安非他命並非全係卸責之詞，否則何以上訴人無
利益之約定及收受，又何以上訴人向薛鎮平取安非他命仍須付款，上訴人與薛鎮平間
並無犯意聯絡或行為分擔，不應成立共同正犯，原判決有理由不備之違法等語。惟查
原判決綜合調查證據之結果，認定上訴人基於意圖營利之概括犯意，除與薛鎮平共同
非法販賣安非他命予楊家政三次外，尚單獨販賣安非他命予李正偉多次及曾繁祺八次
等情，因予論處上訴人共同連續犯麻醉藥品管理條例第十三條之一第二項第一款之非
法販賣化學合成麻醉藥品罪刑。觀諸卷內筆錄，薛鎮平於檢察官第一次偵訊時即供稱
：上訴人知道伊叫上訴人送交楊家政之物係安非他命，經檢察官質問上訴人亦稱：「
最後可能知道。」（見台灣雲林地方法院檢察署八十五年度偵字第三九四一號卷第十
頁背面－第十一頁）。原判決因認上訴人並不否認販賣安非他命予楊家政之事實，並
認定上訴人有與薛鎮平基於販賣安非他命之犯意聯絡，由上訴人將安非他命交付楊家
政三次之情事，是尚難謂原判決有理由不備之違法。上訴意旨主張其所辯不知所轉交
者為安非他命云云，及楊家政所為上訴人轉交物品之客觀事實供述，為單純之事實上
爭執，而對原判決之明白論斷不置一詞，要非適法之第三審上訴理由；其此部分上訴
違背法律上之程式，應予駁回。
二吸用化學合成麻醉藥品部分：
按刑事訴訟法第三百七十六條所列各罪之案件，經第二審判決者，不得上訴於第三審
法院，此觀諸該條文之規定甚明。原判決論處上訴人連續犯麻醉藥品管理條例第十三
條之一第二項第四款非法吸用化學合成麻醉藥品罪刑部分，核屬刑事訴訟法第三百七
十六條第一款之案件，依首開說明，既經第二審判決，自不得上訴於第三審法院，上
訴人竟一併提起上訴，顯為法所不許，此部分應併予駁回。
據上論結，應依刑事訴訟法第三百九十五條前段，判決如主文。
中      華      民      國    八十六    年      八      月    二十八    日
                              最高法院刑事第二庭
                                  審判長法官  施  文  仁
                                        法官  陳  炳  煌
                                        法官  張  淳  淙
                                        法官  洪  文  章
                                        法官  林  錦  芳
      右正本證明與原本無異
                                              書  記  官
中      華      民      國    八十六    年      九      月      四      日
